臺灣高雄地方法院刑事判決　　　　　　　　　　　　　九十年度交訴字第二四號
　　公　訴　人　臺灣高雄地方法院檢察署檢察官
　　被　　　告　甲○○
右列被告因公共危險等案件，經檢察官提起公訴（九十年度偵字第二０一二六號），
本院判決如左：
    主  文
甲○○駕駛動力交通工具肇事，致人受傷而逃逸，處有期徒刑捌月。緩刑參年。
被訴過失傷害部分公訴不受理。
    事  實
一、甲○○於民國九十年十月二十七日上午十一時四十分許，駕駛車牌號碼ＸＵ─六
    九一八號自小客車，沿高雄縣湖內鄉○○路由西往東方向行駛，途經該路與中華
    路口時，本應注意汽車行駛至交岔路口，其行進、轉彎應遵守燈光號誌之指示，
    並隨時注意車前狀況，採取必要之安全措施，以避免危險之發生，而依當時情形
    ，又無不能注意之情事，竟疏未注意，貿然闖越紅燈，適有由乙○○騎乘車牌號
    碼ＯＬＸ─九一八號機車，沿中華路由北往南方向行駛至該路段後，而遭甲○○
    所駕駛之小客車撞及其機車，致乙○○人車倒地，造成雙小腿挫擦傷、右頭皮紅
    腫併裂傷、右肘擦傷等傷害（過失傷害部分業經撤回告訴），詎甲○○於肇事致
    人受傷後，竟未下車停看，反而駕車逃逸，嗣有民眾林丁春行經該路口，見有車
    禍發生，即騎車追趕並於中山路與太爺路口將甲○○攔下，載回現場，而為警查
    獲。
二、案經乙○○訴請高雄縣警察局湖內分局報請臺灣高雄地方法院檢察署檢察官偵查
    起訴。
    理  由
壹、駕車肇事逃逸部分：
一、訊據被告甲○○對於在右揭時、地因駕駛自小客車，因闖紅燈並疏未注意車前狀
    況，致撞及告訴人乙○○所騎乘之機車，使乙○○受有前開傷害之事實，並不否
    認，惟辯稱：當初因頭撞到方向盤，頭昏而停在路旁，並無逃逸云云。經查：右
    揭被告駕車肇事致告訴人受傷，而逃逸之事實業據告訴人乙○○於警訊時指述綦
    詳（見九十年十月二十七日警訊筆錄），並有診斷證明書、照片可證，而證人林
    丁春即於現場追趕被告之人於警訊時亦證稱：「我於九十年十月二十七日十一時
    四十分在湖內鄉○○路與中華街口聽到車輛撞擊聲音，我抬頭看，發現一部自小
    客車闖紅燈，車頭前有一部機車拖行數公尺，該部自小客車肇事後未停車，且又
    繼續往東行駛，我就騎著機車追趕，追到保生路與中山路口時有攔下該部肇事之
    自小客車，可是該車未停又往太爺路口行駛，我又自後追趕至中山路與太爺路口
    時，因紅燈車輛很多，我才又順利攔下該部自小客車，並將該肇事者載至車禍現
    場交由警察人員處理。」（見九十年十月二十七日警訊筆錄），另從肇事地點至
    被告被證人林丁春攔下之地點，兩者相距約有二公里遠，亦據證人陸永銘即處理
    警員到庭證稱屬實（見本院九十年十二月七日訊問筆錄）是從二位證人所述，被
    告於肇事後尚行駛約二公里之遠，且於第一次遭攔阻後並未回頭，仍繼續前行，
    後因再遭攔阻始被載回現場，可知被告所辯因頭昏，有停在路邊云云，顯為卸責
    之詞，不足採信，從而，本件事證明確，被告駕車肇事逃逸之犯行，堪可認定。
二、核被告所為，係犯刑法第一百八十五條之四駕駛動力交通工具肇事致人受傷而逃
    逸罪。又被告於肇事後，係經證人林丁春載回現場，遭指認係肇事者而為警查獲
    之事實，業據證人王信憲即當時受理警官到庭證述屬實（見本院九十年十二月二
    十一日審判筆錄），是被告並未有自首之行為，附此敘明。爰審酌被告於肇事後
    竟枉顧告訴人之生命安全逕行離去，惟念及其犯後態度尚可，且亦與告訴人達成
    民事上之和解，有調解書可憑，及對告訴人所生損害等一切情狀，量處如主文所
    示之刑，以示懲儆。再查被告甲○○未曾受有期徒刑以上刑之宣告，有臺灣高雄
    地方法院檢察署刑案查註記錄表、台灣高等法院被告全國前案記錄表附卷可按，
    因一時失慮，偶罹刑典，事後態度良好、深具悔意，並與被害人達成和解，經此
    刑之宣告後，應知警惕，當無再犯之虞，是所宣告之刑，本院認以暫不執行為適
    當，爰併諭知緩刑三年，以勵自新。
貳、被訴過失傷害部分：
一、公訴意旨另以：被告甲○○於九十年十月二十七日上午十一時四十分許，駕駛車
    牌號碼ＸＵ─六九一八號自小客車，沿高雄縣湖內鄉○○路由西往東方向行駛，
    途經該路與中華路口時，本應注意汽車行駛至交岔路口，其行進、轉彎應遵守燈
    光號誌之指示，並隨時注意車前狀況，採取必要之安全措施，以避免危險之發生
    ，而依當時情形，又無不能注意之情事，竟疏未注意，貿然闖越紅燈，適有由乙
    ○○騎乘車牌號碼ＯＬＸ─九一八號機車，沿中華路由北往南方向行駛至該路段
    後，而遭甲○○所駕駛之小客車撞及其機車，致乙○○人車倒地，造成雙小腿挫
    擦傷、右頭皮紅腫併裂傷、右肘擦傷等傷害，因認被告甲○○另涉有刑法第二百
    八十四條第一項前段過失傷害罪嫌。
二、按告訴乃論之罪，告訴人於第一審辯論終結前得撤回其告訴，又告訴乃論之罪，
    其告訴經撤回者，應諭知不受理之判決，刑事訴訟法第二百三十八條第一項、第
    三百零三條第三款分別定有明文。
三、本件公訴人認被告涉有右揭過失傷害罪，依同法第二百八十七條之規定，須告訴
    乃論，茲據告訴人乙○○於本院審理時具狀表示撤回其告訴，依前揭刑事訴訟法
    之規定，自應諭知不受理之判決，爰判決如主文第二項所示。
參、據上論斷，應依刑事訴訟法第二百九十九條第一項前段、第三百零三條第三款、
    刑法第一百八十五條之四、第七十四條第一款，判決如主文。
中      華      民      國      九十一    年      一      月      四    日
                                  臺灣高雄地方法院交通法庭
                                      法  官  楊  國  祥
右正本證明與原本無異。
如不服本判決，應於判決送達後十日內，向本院提出上訴狀。
                                      書記官  陳  怡  真
中    華    民    國    九十一    年       一      月        四        日
附錄論罪法條
中華民國刑法第一百八十五條之四
駕駛動力交通工具肇事，致人死傷而逃逸者，處六月以上五年以下有期徒
刑。
